臺灣高雄地方法院刑事判決　　　　　　　94年度訴字第3826號
　　公　訴　人　臺灣高雄地方法院檢察署檢察官
　　被　　　告　丁○○
　　指定辯護人　本院公設辯護人乙○○
上列被告因偽造有價證券等案件，經檢察官提起公訴（94年度核
退偵字第334 號），本院判決如下：
    主  文
丁○○意圖供行使之用，而偽造有價證券，處有期徒刑壹年陸月
，緩刑伍年。偽造如附表2 所示本票上偽造之「丙○○○」為共
同發票人部分（含偽造之「丙○○○」簽名及指印各貳枚）、附
表2 所示委託書上偽造之「丙○○○」署押（含簽名及指印各壹
枚）均沒收。
    事  實
一、丁○○與丙○○○係曾同於高雄縣橋頭鄉○○路黃昏市場販
    賣成衣之好友。丙○○○於民國93年8 月19日購得車牌號碼
    ZT-5651 號之自用小貨車（下稱本件貨車）後，將本件貨車
    及行車執照借丁○○使用。詎丁○○因需款孔急，竟基於意
    圖為自己不法之所有而竊取他人之物、意圖供行使之用而偽
    造有價證券及行使私文書之犯意，先於不詳時、地，竊取附
    表1 所示之物；另於93年10月5 日前某日，在高雄縣鳥松鄉
    澄清湖附近丁○○所駕駛之車輛上，將附表1 編號1 、2 所
    示之支票填載如附表1 編號1 、2 所示之發票日及金額，盜
    蓋附表1 所示之印章，同時冒用丙○○○之名義，偽造附表
    2 編號1 、2 所示之本票、附表2 之委託書後，旋於93年10
    月5 日駕駛本件貨車，前往郭泰宏所經營位於高雄市○○區
    ○○路727 號之永利當舖，持偽造如附表1 編號1 、2 之支
    票、附表2 編號1 、2 之本票、委託書、本件貨車行車執照
    （正本）、丁○○、丙○○○身分證影本向郭泰宏典當本件
    貨車，得款新臺幣（下同）11萬元，足以生損害於丙○○○
    。嗣因丁○○未依期繳息，經郭泰宏詢問丙○○○，丙○○
    ○始知上情。
二、案經告訴人丙○○○訴請臺灣高雄地方法院檢察署偵查起訴
    。
    理  由
壹、程序事項：
一、按證人、鑑定人依法應具結而未具結者，其證言或鑑定意見
    ，不得作為證據；被告以外之人於偵查中向檢察官所為之陳
    述，除顯有不可信之情況者外，得為證據，刑事訴訟法第15
    8 條之3 、第159 之1 第2 項分別定有明文。證人郭泰宏於
    94年6 月17日94年度核退偵字第334 號案件偵查中，接受臺
    灣高雄地方法院檢察署檢察官之訊問，經檢察官依刑事訴訟
    法第95條規定告知其應有之權利，並告以具結義務及偽證罪
    之處罰後，由郭泰宏依法具結而為證述，此有卷附上開偵訊
    筆錄及證人結文各1 件（見94年度核退偵字第334 號卷第15
    、16頁）在卷可證；而證人即告訴人丙○○○於同日之證言
    未經具結，揆諸上開說明，證人郭泰宏於偵查中之結證得為
    證據，證人丙○○○之證言不得為證據，合先敘明。
二、按被告以外之人於審判外之陳述，雖不符前4 條之規定（刑
    事訴訟法第159 條之1 、第159 條之2 、第159 條之3 、第
    159 條之4 之規定），而經當事人於審判程序同意作為證據
    ，法院審酌該言詞陳述或書面陳述作成時之情況，認為適當
    者，亦得為證據，刑事訴訟法第159 條之5 第1 項定有明文
    。被告及其辯護人對於證人郭泰宏、丙○○○於警詢之證言
    同意作為證據，依上開說明，得為證據。
貳、實體部分：
一、訊據被告對上開事實均坦誠不諱，核與告訴人丙○○○之指
    訴、證人郭泰宏於偵查中之結證相符。此外，復有偽造如附
    表1 所示之支票共2 紙、附表2 所示之本票共2 紙、委託書
    1 紙（均影本）附卷可憑（見94年度偵字第6753號卷第6 頁
    、93年度發查字第5812號卷第4 、5 頁）。是依前述補強證
    據，足資擔保被告於本院審理時所為任意性之自白具有相當
    程度之真實性，而得使本院確信被告前述自白與事實相符。
    揆諸刑事訴訟法第156 條第1 項「被告之自白，非出於強暴
    、脅迫、利誘、詐欺、違法羈押或其他不正之方法，且與事
    實相符者，得為證據」及第2 項「被告之自白，不得作為有
    罪判決之唯一證據，仍應調查其他必要之證據，以察其是否
    與事實相符」規定，本院自得採為論科之依據。從而，本件
    事證明確，被告犯行洵堪認定，應依法論科。
二、核被告所為，其竊取附表1 所示之印章，係犯刑法第320 條
    第1 項之竊盜罪；其偽造附表1 編號1 、2 所示之支票、附
    表2 編號1 、2 所示之本票，係犯刑法第201 條第1 項之偽
    造有價證券罪；其偽造附表2 所示之委託書後持向郭泰宏借
    款之行為，足以生損害於丙○○○部分，係犯刑法第216 條
    、第210 條之行使偽造私文書罪。其盜蓋「丙○○○」之印
    章而偽造之印文，為偽造支票之部分行為；其偽造「丙○○
    ○」之署押，為偽造本票之部分行為，被告偽造支票、本票
    後又持以行使之低度行為應為偽造之高度行為所吸收，均不
    另論罪。再按同時偽造同一被害人之多件同類文書或同一被
    害人之多張支票、本票時，其被害法益仍僅一個，不能以其
    偽造之文書件數或支票、本票張數，計算其法益。此與同時
    偽造不同被害人之文書或支票時，因有侵害數個人法益，係
    1 行為觸犯數罪名者迴異，最高法院73年臺上字第3629號判
    例揭有明文。被告同時、同地偽造附表1 所示之支票、附表
    2 所示之本票，應為接續犯，僅論以單一偽造有價證券罪。
    被告就附表2 所示委託書上，偽造「丙○○○」之署押，為
    偽造私文書「委託書」之部分行為，偽造後又持以行使，其
    偽造之低度行為應為行使之高度行為所吸收，均不另論罪。
    被告所犯前開竊盜犯行、偽造有價證券罪、行使偽造私文書
    罪間，有方法結果之牽連關係，應依刑法第55條規定從一重
    之偽造有價證券罪處斷。又被告偽造有價證券之行為，所犯
    為法定本刑3 年以上10年以下有期徒刑，得併科3,000 元以
    下罰金之重罪，惟被告業與告訴人和解，告訴人亦於94年2
    月22日於高雄市政府警察楠梓分局第3 組撤回告訴，表明被
    告於94年1 月起已有陸續還款，並填寫撤回告訴案件申請書
    之事實，此有和解書、告訴人調查筆錄、民眾請求警察機關
    撤回告訴案件申請書各1 份在卷可查（見本院卷、94年度偵
    字第6753號卷第2 頁至第4 頁），再參以被告坦承犯行，確
    有悛悔實據，所得之不法利益僅11萬元，以被告犯罪之具體
    情狀及行為背景，確屬情輕法重，客觀上足以引起社會一般
    人之同情，縱宣告法定最低度之刑猶嫌過重，故依刑法第59
    條之規定酌減其刑2 分之1 。爰審酌被告因一己貪念，思慮
    不周而為本件犯行，惟已於本院審理坦承不諱，並與告訴人
    達成和解之情，業已敘明，兼衡其犯後態度、犯罪之動機、
    手段、目的、犯罪所生之危害等一切情狀，量處如主文所示
    之刑，以資懲儆。另被告未曾受有期徒刑以上刑之宣告，有
    臺灣高等法院被告前案紀錄表1 份在卷可稽，經此偵審程序
    ，當知所警惕，信無再犯之虞，本院因認對其所宣告之刑，
    以暫不執行為適當，爰併予宣告緩刑5 年，以啟自新。
三、附表2 所示本票2 紙，所偽造「丙○○○」為共同發票人部
    分（含偽造之「丙○○○」簽名及指印各2 枚），應依刑法
    第205 條規定，不問屬於犯人與否，均宣告沒收。另被告偽
    造附表1 之支票、附表2 之委託書，雖為被告犯罪所用，然
    已交付郭泰宏，非屬被告所有，自無從諭知沒收，惟附表2
    所示委託書上偽造之「丙○○○」署押（含簽名及指印各1
    枚），應依刑法第219 條之規定不問屬於犯人與否，均宣告
    沒收。
據上論斷，應依刑事訴訟法第299 條第1 項前段，刑法第201 條
第1 項、第216 條、第210 條、第320 條第1 項、第55條、第59
條、第74條第1 款、第205 條、第219 條，罰金罰鍰提高標準條
例第1 條前段，判決如主文。
本案經檢察官甲○○到庭執行職務
中　　華　　民　　國　　94　　年　　12　　月　　27　　日
                  刑事第二庭審判長法　官  邱永貴
                                  法　官  高思大
                                  法　官  何佩陵
以上正本證明與原本無異。
如不服本判決，應於判決送達後10日內，向本院提出上訴狀。
中　　華　　民　　國　　94　　年　　12　　月　　27　　日
                                  書記官  張家瑜
附錄本案論罪科刑法條全文：
刑法第201 條第1 項
意圖供行使之用，而偽造、變造公債票、公司股票或其他有價證
券者，處3 年以上10年以下有期徒刑，得併科3 千元以下罰金。
刑法第216 條
行使第210 條至第215 條之文書者，依偽造、變造文書或登載不
實事項或使登載不實事項之規定處斷。
刑法第210 條
偽造、變造私文書，足以生損害於公眾或他人者，處5 年以下有
期徒刑。
刑法第320 條第1 項
意圖為自己或第3 人不法之所有，而竊取他人之動產者，為竊盜
罪，處5 年以下有期徒刑、拘役或500 元以下罰金。
附表1： 丙○○○所有
 1、「丙○○○」印章1枚
 支票
┌──┬────┬───┬────┬────┬───┐
│編號│ 付款人 │ 帳號 │支票號碼│ 發票日 │金額（│
│    │        │      │        │        │新臺幣│
│    │        │      │        │        │）    │
├──┼────┼───┼────┼────┼───┤
│ 1  │中興商業│71296-│CSB07869│93.12.5 │5萬元 │
│    │銀行總行│9 號  │00號    │        │      │
├──┼────┼───┼────┼────┼───┤
│ 2  │  同上  │ 同上 │CSB11112│93.12.30│6萬元 │
│    │        │      │31號    │        │      │
└──┴────┴───┴────┴────┴───┘
 附表2：偽造本票
┌──┬────┬────┬──────┬─────┐
│編號│ 發票人 │ 發票日 │金額（新臺幣│ 本票號碼 │
│    │        │        │）          │          │
├──┼────┼────┼──────┼─────┤
│ 1  │丁○○  │93.10.5 │  5萬元     │NO751253  │
│    │丙○○○│        │            │          │
├──┼────┼────┼──────┼─────┤
│ 2  │  同上  │93.11.3 │  6萬元     │NO745463  │
│    │        │        │            │          │
└──┴────┴────┴──────┴─────┘
  偽造「丙○○○」委託書1 紙
